臺灣高等法院民事裁定
108年度抗字第1650號
抗  告  人  黃韻昇即成記商務旅店
                      住○○市○○路000巷00號           上列抗告人因與相對人基隆市政府等間請求回復原狀等事件，對於中華民國108年10月31日臺灣基隆地方法院108年度補字第702號裁定，提起抗告，本院裁定如下：
    主   文
抗告駁回。
抗告訴訟費用由抗告人負擔。
    理  由
一、按核定訴訟標的之價額，以起訴時之交易價額為準；無交易
    價額者，以原告就訴訟標的所有之利益為準。又以一訴主張
    數項標的者，其價額合併計算之。但所主張之數項標的互相
    競合或應為選擇者，其訴訟標的價額，應依其中價額最高者
    定之。又按訴訟標的之價額不能核定者，以第466條所定不
    得上訴第三審之最高利益額數加10分之1定之，民事訴訟法
    第77條之1第2項、第77條之2第1項、第77條之12分別定有明
    文。 
二、抗告人於原法院以相對人違反發展觀光條例第24條規定，未
    依法行政為由，依民法第184條第1項、第213條第1項之規定
    ，先位請求相對人應辦理恢復成記商務旅店旅館登記證、旅
    館專用標識為可營業之原狀，備位請求確認相對人撤銷、廢
    止成記商務旅店可營業旅館業之權利或其裁處行為，有違反
    發展觀光條例第24條之規定。原法院以本件係因財產權而起
    訴，訴訟標的價額不能核定，依民事訴訟法第77條之12規定
    核定訴訟標的價額為新臺幣（下同）165萬元，應徵第一審
    裁判費1萬7335元，抗告人不服，對之提起抗告。
三、抗告意旨雖以：本件訴訟標的並非財產權，而係營業權，應
    依民事訴訟法第77條之14規定，或依基隆市政府執照規費收
    入6000元，或按行政訴訟收費4000元徵收裁判費云云。惟所
    謂非因財產權而起訴，係指因婚姻關係、親子關係及身分上
    之權利有所主張等事件而生之訴訟，不包括一般之人格權、
    身分權訴訟在內，是當事人對非屬上開親屬及身分關係上之
    權利有所主張而為訴訟者，即屬財產權訴訟。又關於財產權
    訴訟，所謂訴訟標的之價額不能核定者，係指因財產權起訴
    ，其標的價額不能按金錢估計，或不能依其他受益情形而為
    核定者而言。查，抗告人先位請求相對人應辦理恢復成記商
    務旅店旅館登記證、旅館專用標識為可營業之原狀，備位請
    求確認相對人撤銷、廢止成記商務旅店可營業旅館業之權利
    或其裁處行為，有違反發展觀光條例第24條之規定，其先備
    位聲明皆非因親屬及身分關係上之權利有所主張而為訴訟者
    ，惟無具體資料可資核算上開訴訟標的所獲之客觀上利益，
    且其先備位聲明之訴訟利益同一，則原裁定依上開規定，核
    定本件訴訟標的價額為165萬元，於法並無不合。抗告意旨
    指摘原裁定關於核定訴訟標的價額為不當，聲明廢棄，為無
    理由。另原裁定關於命補繳裁判費部分，係不得抗告，抗告
    人就此部分併提起抗告，亦不合法。
四、據上論結，本件抗告為一部不合法、一部無理由，爰裁定如
    主文。 
中　　華　　民　　國　　108 　年　　12　　月　　26　　日
                  民事第十四庭
                      審判長法  官  蔡和憲 
                            法  官  蕭清清
                            法  官  邱靜琪 
正本係照原本作成。
本裁定除以適用法規顯有錯誤為理由外，不得再抗告。如提起再
抗告，應於收受送達後10日內委任律師為代理人向本院提出再抗
告狀。並繳納再抗告費新臺幣１千元。
中　　華　　民　　國　　108 　年　　12　　月　　26　　日
                            書記官  張淨卿